【裁判字號】    98,撤緩,2
【裁判日期】    980123
【裁判案由】    聲請撤銷緩刑
【裁判全文】
臺灣臺中地方法院刑事裁定               98年度撤緩字第2號
聲  請  人  臺灣臺中地方法院檢察署檢察官
被      告  乙○○
上開聲請人因受刑人犯業務過失致死案件（96年度執緩字第344
號、97年度執聲字第4146號），聲請撤銷緩刑之宣告，本院裁定
如下：
    主  文
聲請駁回。
    理  由
一、聲請意旨略稱：查受刑人乙○○因犯業務過失致死案件，經
    本院96年8月10日以96年度訴字第2300號（96年度偵字第148
    99號）判處有期徒刑5月，緩刑2年，於96年9 月12日確定在
    案。惟受刑人至97年8 月份止未向被害人甲○○支付財產生
    損害賠償新臺幣360,000 元，經臺灣臺中地方法院檢察署以
    函文通知應於收受公文1 個月期限內提供支付之證明文件，
    且經電話連絡被害人家屬，據其表示被告乙○○未於期限內
    支付財產上損害賠償新臺幣360,000 元，且無法電話連絡乙
    ○○（均詳如公務電話紀錄表），顯然違反刑法第74條第2
    項第4款所定之負擔情節重大，已合於刑法第75條之1第1 項
    第4款及刑法施行法第6條之1 得撤銷緩刑宣告之原因，依法
    聲請撤銷其緩刑之宣告等語。
二、按受緩刑之宣告，而有違反第74條第2項第1款至第8 款所定
    負擔情節重大者，足認原宣告之緩刑難收其預期效果，而有
    執行刑罰之必要者，「得」撤銷其宣告，刑法第75條之1第1
    項第4款定有明文。按其立法理由係以：修正條文第74條第2
    項增列法院於緩刑期間內，得命犯罪行為人於緩刑期內遵守
    之事項（例如向被害人支付相當數額、向公庫支付一定之金
    額、接受精神、心理輔導、提供義務勞務或其他為預防再犯
    之事項），明定違反該條所定事項情節重大者，得撤銷其緩
    刑宣告，以其周延。至於所謂「情節重大」，係指：受判決
    人顯有履行負擔之可能，而隱匿或處分其財產、故意不履行
    、無正當事由拒絕履行或顯有逃匿之虞等情事而言，法院撤
    銷緩刑與否，仍應以「足認原宣告之緩刑難收期預期效果，
    而有執行刑罰之必要」之實質要件做為審認標準。又緩刑負
    擔是介在執行刑罰與緩刑不執行刑罰間之折衷措施，讓受判
    決人承受類似於刑罰的不利益，以平衡不入獄服刑對被害人
    與社會產生之衝擊，而命向公庫支付相當金額之緩刑負擔，
    性質上並非如同民事損害賠償在於完全消彌其所造成之損害
    ，刑事犯罪對國家及全體人民、公共秩序之侵害亦無法僅以
    命犯罪人支付相當金額即可回復，宣告緩刑負擔乃為貫徹非
    機構性處遇精神，並使犯罪人對過去之不法行為補償，於符
    合上開法定要件下，法院認暫不執行為適當者，得宣告緩刑
    外並命為一定負擔，非謂受判決人一旦未履行負擔，法院即
    可遽認違反所定負擔而情節重大，否則對經濟弱勢之犯罪人
    而言，緩刑宣告之效果與未宣告之結果相去不遠。
三、經查：本件受刑人乙○○於96年2月2日在臺中市○區○○路
    91巷2號其住處照顧翁詩晴（95年6月8 日生）時，原應注意
    翁詩晴係年僅8 個月之嬰兒，應防止其自高處跌落地面或碰
    撞，且依當時情況，並無不能注意之情事，竟疏未注意及此
    ，於同日18時許，因離開小孩去泡牛奶，並隨手將翁詩晴置
    於床上，翁詩晴因翻身自床上離開地面，同時碰撞電視架之
    木質抽屜，致翁詩晴受有顱內出血等傷害，經送醫後不治死
    亡之事實，經臺灣臺中地方法院檢察官以96年度偵字第1489
    9號提起公訴，經本院於96年8月10日以96年度訴字第2300號
    判處有期徒刑5月，如易科罰金，以新臺幣1,000元折算1 日
    ，緩刑2年，並應於民國96年8 月20日支付新臺幣120,000元
    之賠償金予甲○○，及自民國96年9月份起至民國97年8月份
    止，於每月20日支付新臺幣20,000元之賠償金予甲○○，如
    有一期遲誤履行，其後之給付視為全部到期，並於96年9 月
    12日確定在案，並有聲請人提出上開案件之判決書及臺灣高
    等法院被告前案紀錄表在卷可稽。聲請人依上開判決內容，
    先於97年10月21日以中檢輝執正96執緩344字第129533 號函
    催受刑人繳納新臺幣360,000 元，嗣於97年12月22日以公務
    電話向被害人查詢上開賠償金之支付情形，經覆以受刑人沒
    有給付完全，只有給付一小部份，後來就沒有再給付云云，
    固有卷附之上開函文及臺灣臺中地方法院檢察署97年12月22
    日公務電話紀錄表可參。惟依前開規定說明，可知受緩刑之
    宣告，而有違反第74條第2項第1款至第8 款所定負擔者，法
    院仍應審認其所違反之情節是否重大，足認原宣告之緩刑難
    收其預期效果，而有執行刑罰之必要者為限，始得依前開規
    定撤銷其所受之緩刑宣告。然查本件受刑人與被害人間就上
    開給付賠償金事宜，業於98年1 月21日於本院成立調解，受
    刑人應給付被害人甲○○新臺幣360,000 元，扣除已給付之
    79,000元，尚餘281,000 元部分給付方法：受刑人願自民國
    98年2月20日起至100年7月20日止，於每月20日前各給付10,
    000元，最後一期於100年8 月20日前給付11,000元，至全部
    清償完畢止，如有一期未履行視為全部到期，被害人甲○○
    並於同日具狀撤回本件撤銷緩刑聲請，有本院98年度中調字
    第136 號調解程序筆錄、聲請撤回告訴狀在卷可參。據上，
    經本院調查審認後，本件受刑人既表示給付賠償金誠意，另
    與被害人成立調解條件，受刑人亦表示不願追究之意，即非
    刑法第75條之1第1項第4 款所定負擔情結重大之情形，因認
    本件聲請為無理由，應予駁回。
據上論斷，爰依刑事訴訟法第220條，裁定如主文。
中    華    民    國    98    年    1     月    23    日
                  刑事第17庭  法  官  林世民
以上正本證明與原本無異。
如不服本裁定，應於送達後5日內，向本院提出抗告狀。
                              書記官  紀俊源
中    華    民    國    98    年    1     月    23    日


司法院資訊處製作；財團法人民間司法改革基金會備份。
